臺灣高雄地方法院刑事判決　　　　　　94年度交簡上字第54號
上　訴　人
即　公訴人　臺灣高雄地方法院檢察署檢察官
被　　　告　甲○○　男　51歲.
上列上訴人因被告過失傷害案件，不服臺灣高雄地方法院高雄簡
易庭中華民國94年1 月6 日94年度交簡字第30號第一審簡易判決
（聲請簡易判決處刑案號：93年度偵字第22562 號），提起上訴
，本院管轄之第二審合議庭判決如左：
    主  文
上訴駁回。
    事  實
一、甲○○於民國93年9 月10日21時許，騎乘車牌號碼XRG ─
    956 號重型機車，沿高雄市○○區○○路由西向東方向行駛
    ，途經該路與壽昌街口時，原應注意車輛行駛時，駕駛人應
    注意車前狀況，隨時採取必要之安全措施及汽車行駛至交岔
    路口，轉彎車應讓直行車先行，並遵守交通號誌之指示行車
    。而依當時雖係下雨，但有自然光線、道路無缺陷且視距良
    好，依其智識或能力均無不能注意之情事，竟疏於注意，於
    通過上開交岔路口，欲左轉進入壽昌街時，未留意直行車輛
    適為綠燈之交通號誌，轉彎車應讓直行車先行之規定，隨時
    採取必要之安全措施，於通過上開交岔路口時，仍貿然左轉
    ，遂於交岔路口，撞擊由丙○○所騎乘，後載乙○○，由覺
    民路由東向西方向行駛之車牌號碼LYA ─349 號重型機車，
    致丙○○、乙○○人車倒地後，丙○○受有頭部外傷併腦震
    盪、左臉及左足踝擦傷、左肩膀及手肘挫傷之傷害；乙○○
    受有頭部外傷、腦震盪、右胸部及左膝部挫傷之傷害。
二、案經丙○○、乙○○訴由高雄市政府警察局三民一分局報請
    臺灣高雄地方法院檢察署檢察官偵查後聲請以簡易判決處刑
    。
    理  由
一、右揭事實業據被告甲○○坦承不諱，核與告訴人丙○○、乙○○在警詢、偵查中指述之情節相符（當事人於辯論終結前
    未對警詢供述證據適格聲明異議，又被告以外之人於偵查中
    向檢察官所為陳述，依刑事訴訟法第159 之1 第2 項、第
    159 之5 第第2 項，均有證據能力），另有道路交通事故調
    查報告表〈一〉、〈二〉、交通事故談話紀錄表、事故現場
    圖等在卷可稽（均屬公務員職務上製作之紀錄文書，依同法
    第159 條之4 第1 款，有證據能力），而告訴人丙○○、乙○○分別受有上開之傷害，亦有文雄醫院診斷證明書2 紙]
    診斷書屬從事業務之人於業務上過程須記載之證明文書，依
    同法第159 條之4 第第2 款，有證據能力）附卷足參。按汽
    車行駛時，駕駛人應注意車前狀況，並隨時採取必要之安全
    措施；汽車行駛至交岔路口，轉彎車應讓直行車先行，道路
    交通安全規則第94條第3 項、第102 條第1 項第6款 分別定
    有明文，被告駕車自應注意上述道路交通安全規定，且依當
    時狀況，又無不能注意之情形，竟疏不注意，以致肇事，致
    人受傷，被告應有過失。且被告駕駛行為，核與告訴人丙○○、乙○○所受上開傷勢間，具相當因果關係，是被告過失
    傷害犯行，事證明確，堪以認定，應依法論科。
二、核被告甲○○所為，係犯刑法第284 條第1 項前段過失傷害
    罪。被告以一過失行為同時致告訴人2 人受傷，係一行為觸
    犯數罪名，依刑法第55條規定，論以想像競合犯。原審以被
    告罪證明確，並審酌被告之過失程度、告訴人對於本件車禍
    之發生並無過失，告訴人2 人受傷之情形，及被告犯後坦承
    犯行，態度尚佳等一切情狀，量處拘役55日，並諭知易科罰
    金之折算標準，本院併審酌告訴人所受傷勢、被告事發後有
    為告訴人等支付部分醫療費用及機車修理費用，有被告當庭
    提具答辯狀所附單據在卷可稽等情狀，故原審認事用法，均
    無不合，量刑尚屬適當。上訴意旨認原審量刑過重，指摘原
    判決不當等語，為無理由，上訴應予駁回。
據上論斷，應依刑事訴訟法第455 條之1 第1 項、第3 項、第
368 條，判決如主文
中　　華　　民　　國　　94　　年　　6 　　月　　21　　日
                  交通法庭審判長  法　官  陳銘珠
                                  法  官  紀凱峰
                                  法  官  林瑋桓
以上正本證明與原本無異。
不得上訴。
中　　華　　民　　國　　94　　年　　6 　　月　　21　　日
                                  書記官  謝群育
